# 原来会计制度下权益法核算现改为新企业会计准则下成本法核算

提问人：wad88888 时间：2015-01-15 10:55:40
请问陈老师原在企业会计制度非同一控制下采用权益核算的长期股权投资现改为新企业会计准则下非同一控制下采用成本法核算该变更应如何进行会计处理

回答人：chenyiwei
具体衔接规定请看《企业会计准则解释第 1 号》第七条： 企业在首次执行日以前已经持有的对子公司长期股权投资，应在首次执行日进行追溯调整，视同该子公司自最初即采用成本法核算。执行新会计准则后，应当按照子公司宣告分派现金股利或利润中应分得的部分，确认投资收益。
《企业会计准则实施问题专家工作组意见（ 2008 年 1 月 21 日）》： 三、问：企业在首次执行日之前持有的对子公司长期股权投资，如何按照《企业会计准则解释第 1 号》进行追溯调整？ 答：企业在首次执行日之前已经持有的对子公司长期股权投资，按照《企业会计准则解释第 1 号》（财会[2007]14号）的规定进行追溯调整，视同该子公司自取得时即采用变更后的会计政策，对其原账面核算的成本、原摊销的股权投资差额、按照权益法确认的损益调整及股权投资准备等均进行追溯调整；对子公司长期股权投资，其账面价值在公司设立时已折合为股本或实收资本等资本性项目的，有关追溯调整应以公司设立时为限，即对于公司设立时长期股权投资的账面价值已折成股份或折成资本的不再追溯调整。合并财务报表的编制也应采用上述同一原则处理。 首次执行日之前持有的对子公司长期股权投资进行追溯调整不切实可行的，应当按照《企业会计准则第 38 号--首次执行企业会计准则》的相关规定，在首次执行日对其账面价值进行调整，在此基础上合并财务报表的编制按照 2007 年 2 月 1 日发布的专家工作组意见执行。 首次执行日按照上述原则对子公司长期股权投资进行调整后，相关调整情况应当在附注中说明。